臺灣臺南地方法院刑事判決
                                 110年度訴字第768、966號
公　訴　人　臺灣臺南地方檢察署檢察官
被　　　告　李玉叱　男　(民國00年0月0日生)
　　　　　　　　　　身分證統一編號：Z000000000號
　　　　　　　　　　住臺南市○○區○○路00巷000弄0號7樓
　　　　　　　　　　之9
　　　　　　　　　　現於法務部○○○○○○○○○○○
選任辯護人　鄭猷耀法扶律師
上列被告因違反毒品危害防制條例等案件，經檢察官提起公訴（
110年度偵字第14367號、110年度偵字第15084號），及追加起訴
(110年度偵字第16905號)，本院判決如下：
    主  文
李玉叱犯如附表所示之罪，累犯，各處如附表所示「宣告刑」及
「沒收」欄所示之刑及沒收，附表編號壹至伍部分，應執行有期
徒刑肆年陸月，附表所示沒收部分，併執行之。
    事  實
一、李玉叱前因偽造貨幣、施用毒品等案件，經本院以103年度
    聲字第2138號裁定應執行有期徒刑2年2月(甲案)，又因販賣
    毒品案件經本院判決處應執行有期徒刑5年確定(乙案)，甲
    、乙案接續執行，於民國108年6月19日縮刑假釋出監，嗣經
    撤銷假釋執行殘刑，惟甲案已於核准開始假釋前之105年6月
    21日執行完畢。
二、李玉叱明知甲基安非他命係毒品危害防制條例所明定之第二
    級毒品，亦係行政院衛生福利部公告查禁之禁藥，不得販賣
    及轉讓，竟分別為以下之犯行：
  ㈠李玉叱基於販賣第二級毒品以營利之犯意，於附表編號1至5 
    所示之時間、地點，分別販賣第二級毒品甲基安非他命予孟
    若安、吳清忠、林振翔，並收取如附表編號1至5所示之毒品
    對價(詳細交易日期、地點、方式、數量、金額均詳如附表
    所載)。
  ㈡李玉叱基於轉讓第二級毒品及轉讓禁藥之犯意，於附表編號6
    所示之時間、地點，無償轉讓重量不詳（無證據證明逾10公
    克）之第二級毒品甲基安非他命予楊澤鈞。
三、案經臺南市政府警察局刑事警察大隊報請臺灣臺南地方檢察
    署檢察官偵查起訴及臺南市政府警察局永康分局移請臺灣臺
    南地方檢察署檢察官偵查後追加起訴。
    理  由
壹、程序部分－證據能力之認定：
  一、本件以下所引用具傳聞證據性質之供述證據，因檢察官、
      被告李玉叱及辯護人或於本案審判程序均同意有證據能力
      ，或未於言詞辯論終結前爭執其證據能力(見本院768號卷
      第74、76頁、第106至116頁)，本院審酌該等證據之作成
      或取得之狀況，並無非法或不當取證之情事，亦無顯不可
      信之情況，復經本院於審判期日就上開證據依法進行調查
      、辯論，依刑事訴訟法第159 條之5 規定，均具有證據能
      力。
  二、本件以下引用之不具傳聞性質之證據，並無證據證明係實
      施刑事訴訟程序之公務員違背法定程序所取得，且經本院
      於審理中提示並告以要旨而為調查，依刑事訴訟法第158 
      條之4 規定之反面解釋，均應有證據能力。
貳、實體部分－得心證之理由：
　一、上揭犯罪事實，業據被告李玉叱於警詢、偵查及本院審理
      中坦承不諱，核與證人孟若安、吳清忠、林振翔於警詢、
      偵訊(警卷第127-143頁、同偵1卷第89-105頁、警卷第175
      -177頁、同偵1卷第137-139頁、偵1卷第177-182頁【孟若
      安】；警卷第193-205頁、同偵1卷第187-199頁、偵1卷第
      297-300頁【吳清忠】；警卷第87-94 頁、偵卷第39-43頁
      【林振翔】)中證述向被告購買第二級毒品甲基安非他命
      之過程；及陳建源於警詢中(警卷第39至73頁)陳述通知被
      告前往與林振翔交易毒品之過程，暨證人楊澤鈞於警、偵
      訊證稱被告無償提供第二級毒品甲基安非他命之經過(警
      卷第273-281頁、同偵1卷第305-313頁)吻合。並有臺南市
      中華西路麥當勞之google地圖及街景照片截圖1張（警卷
      第215頁）、統一超商安興門市之google地圖及街景照片
      截圖1張（警卷第217頁）、臺南市政府警察局刑事警察大
      隊110年3月4日偵查報告（偵1卷第5至54頁）、通聯查詢
      單(0000000000-吳清忠)（偵1卷第291頁）、臺南市政警
      察局刑事警察大隊110年4月13日偵查報告（偵1卷第451至
      460頁)、臺南市政府警察局刑事警察大隊扣押物品清單（
      偵3卷第39頁）、陳建源所使用手機門號0000000000號於1
      09年8月29日之通訊監察譯文1份(警1卷第83至85頁)、本
      院109年9月29日南院武刑澤109聲監可字第361號陳報認可
      函1份(偵卷第37頁)、臺南市政府警察局永康分局109年9
      月28日偵查報告1份(偵卷第49至55頁)、監視器攝錄內容
      擷取畫面27張(警1卷第13至26頁)、本院通訊監察書1份(
      警1卷第79至82頁)、車號000-0000號車輛詳細資料報表1
      份(警1卷第123頁)在卷可稽。此外，亦有被告所有供其與
      附表所示孟若安等購毒者聯絡之蘋果牌手機1支扣案可考
      。被告前開任意性自白核與卷證相符，可以採信。
　二、毒品之非法交易向為政府查禁森嚴且重罰不寬貸之行為，
      為一般民眾普遍認知之事，倘非有利可圖，絕無平白甘冒
      被查緝重罰之高度風險，而單純代無深切交情之人購買毒
      品之理。又販賣毒品本非可公然為之，亦無公定價格，容
      易分裝並增減份量，而每次買賣之價量，可能隨時依雙方
      關係深淺、資力、需求量及對行情之認知、來源是否充裕
      、查緝是否嚴緊、購買者被查獲時供述購買對象之可能風
      險之評估等，而異其標準，非可一概論之，是販賣毒品之
      利得除被告坦承犯行或價量俱臻明確外，委難察得其交易
      實情，然販賣者從價差或量差中牟利之方式雖異，惟其販
      賣行為在意圖營利則屬同一。從而，舉凡有償交易，除足
      以反證其確係另基於某種非圖利本意之關係外，通常尚難
      因無法查悉其販入價格，做為是否高價賣出之比較，諉以
      無營利之意思而阻卻販賣犯行之追訴，足認附表編號1至5
      所示被告販賣第二級毒品之犯行，無非係欲藉以從中賺取
      差價，主觀上確有從販賣毒品中賺取差額利益之營利意圖
      ，當無疑義。被告李玉叱販賣第二級毒品甲基安非他命予
      附表編號1至5所示之人之犯行係屬重罪，如於買賣之過程
      中無利可圖，被告當無甘冒觸犯刑罰之高度風險幫助他人
      取得毒品之理，是被告主觀上顯有營利之圖而販賣第二級
      毒品之犯意，亦堪認定。
　三、本案事證明確，被告李玉叱如附表編號1至5所示5次販賣
      第二級毒品甲基安非他命、如附表編號6所示轉讓禁藥即
      第二級毒品甲基安非他命等犯行均堪予認定，皆應予依法
      論科。
參、論罪科刑：
　一、按甲基安非他命係毒品危害防制條例第2條第2項所定之 
      第二級毒品，亦屬藥事法第22條第1項第1款所稱之禁藥，
      且該法第83條第1項就明知為禁藥而轉讓者，亦有處罰之
      明文。被告李玉叱就附表編號6所為轉讓甲基安非他命（
      未達法定應加重其刑之一定數量）予楊澤鈞之行為，同時
      該當藥事法第83條第1項轉讓禁藥罪及毒品危害防制條例
      第8條第2項轉讓第二級毒品罪之構成要件，應依重法優於
      輕法之原則，擇較重之轉讓禁藥罪論處（最高法院109年
      度臺上大字第1089號裁定意旨參照）。是核被告李玉叱就
      ：㈠附表編號1至5所為，均係犯毒品危害防制條例第4條第
      2項之販賣第二級毒品罪；㈡附表編號6所為，係犯藥事法
      第83條第1項之轉讓禁藥罪。被告販賣前持有第二級毒品
      之低度行為，為販賣之高度行為所吸收，均不另論罪。至
      被告轉讓禁藥甲基安非他命前持有禁藥之行為，因藥事法
      對於持有禁藥之行為未設有處罰規定，則被告持有所轉讓
      之禁藥甲基安非他命之行為自無從論罪。另被告所犯附表
      編號1至6罪，犯意各別，行為互異，應予分論併罰。
　二、被告李玉叱前因偽造貨幣、施用毒品等案件，經本院以10
      3年度聲字第2138號裁定應執行有期徒刑2年2月(甲案)，
      又因販賣毒品案件經法院判決處應執行有期徒刑5年確定(
      乙案)，甲、乙案接續執行，於108年6月19日縮刑假釋出
      監，嗣經撤銷假釋執行殘刑，惟甲案已於核准開始假釋前
      之105年6月21日執行完畢，有臺灣高等法院被告前案紀錄
      表附卷可考。其於前開徒刑執行完畢後5年內故意再犯本
      案有期徒刑以上之罪，為累犯。被告前即涉犯施用、販賣
      毒品案件，當知毒品對人身心戕害之嚴重性，卻無視國家
      杜絕毒品之禁令，於前案執行完畢5年以內故意再犯相同
      類型之本件販賣毒品犯行，未見其自前案執行中獲得教訓
      ，足見其對於刑罰之反應力薄弱，有特別的惡性，而依其
      犯罪情節，亦無量處最低法定刑仍屬罪刑不相當而過重情
      事，故本案依刑法第47條第1項規定加重最低本刑結果（
      即量處逾有期徒刑2月），並無前揭解釋文所載致行為人
      所受刑罰超過其所應負擔罪責之過苛情事，就其所犯附表
      犯行，分別依刑法第47條第1項之規定加重其刑（法定刑
      中無期徒刑部分，依法不得加重）。
　三、減刑－毒品危害防制條例第17條之適用：
　　㈠被告李玉叱就附表編號1至5所示販賣第二級毒品犯行，於
      偵審時自白不諱，均應適用毒品危害防制條例第17條第2
      項之規定減輕其刑，除法定刑無期徒刑部分外，依法先加
      後減之。
　　㈡按行為人轉讓同屬禁藥之第二級毒品甲基安非他命（未達
      法定應加重其刑之一定數量）予成年人，依重法優於輕法
      之原則，擇較重之藥事法第83條第1 項轉讓禁藥罪論處，
      如行為人於偵查及歷次審判中均自白，仍應適用毒品危害
      防制條例第17條第2項規定減輕其刑（最高法院109年度臺
      上大字第4243號裁定意旨參照）。是被告就附表編號6所
      示轉讓禁藥甲基安非他命犯行，於偵訊及本院審理時自白
      不諱，參酌上開說明，應適用毒品危害防制條例第17條第
      2項之規定減輕其刑，並依法先加後減之。
　　㈢刑法第59條之適用：
　　　按不分犯罪情況及結果如何，概以死刑、無期徒刑為法定
      刑，立法甚嚴，若有情輕法重之情，裁判時本有刑法第59
      條酌量減輕其刑之適用，足以免過嚴之刑，與憲法尚無牴
      觸，業經司法院大法官會議釋字第263 號解釋明確。被告
      李玉叱就附表編號1至5所示販賣第二級毒品甲基安非他命
      ，固戕害他人之身心，然觀本件販賣之對象為5人，人數
      非眾，交易毒品價格為500元(1次)、1000元(3次)、2000
      元(1次)，數量非鉅，較之一般大盤或中盤毒梟販賣數量
      眾多，數百萬、千萬元之暴利所生危害情形顯有不同，足
      認被告上開販賣第二級毒品之犯罪情節尚非嚴重，縱然依
      據毒品危害防制條例第17條第2項之規定減輕其刑後，量
      以最低之刑度尚嫌過重，而有情輕法重之虞，爰依刑法第
      59條規定，就所犯附表編號1至5所示之販賣第二級毒品罪
      部分，酌減其刑，並除法定刑無期徒刑部分外，依法先加
      後遞減輕之。
  四、爰審酌被告李玉叱曾因施用毒品而受觀察、勒戒及判處罪
      刑，有臺灣高等法院被告前案紀錄表在卷可佐，應深知毒
      品對於人之身心殘害甚鉅，足以危害社會治安，竟仍販賣
      毒品、轉讓禁藥，助長吸毒歪風，顯然漠視法令而未有所
      警醒，行為應予非難，復審酌其販賣、轉讓毒品之數量、
      種類、所得之價金，兼衡被告於偵查、本院審理中坦承犯
      行，犯後態度尚可，前因有多次犯罪經法院判處罪刑之紀
      錄，及自陳之學識經歷、智識程度及家庭生活狀況等一切
      情狀，分別量處如附表所示之刑，並就附表編號1至5部分
      之販賣第二級毒品罪部分定應執行刑如主文所示，以示懲
      儆。
肆、沒收部分：
  一、按通緝經通知或公告後，檢察官、司法警察官得拘提被告
      或逕行逮捕之，刑事訴訟法第87條第1項定有明文；而為
      防免犯人攜帶兇器危及執法人員，或湮滅隨身之證據，刑
      事訴訟法第130 條明文規定執法人員於逮捕犯罪嫌疑人時
      ，得附帶搜索其身體、隨身攜帶之物件、所使用之交通工
      具及其立即可觸及之處所。同法第152條復規定實施搜索
      或扣押時，發見另案應扣押之物亦得扣押之，分別送交該
      管法院或檢察官。查，被告李玉叱前因毒品案件經通緝，
      臺南市政府警察局刑事警察大隊員警於109年12月16日執
      行逮捕時對其執行附帶搜索查獲蘋果牌手機(IMEI：00000
      0000000000；含門號0000000000號sim卡)、中國信託金融
      卡1張、鑰匙及感應器等物，有臺南市政府警察局刑事警
      察大隊109年12月16日搜索扣押筆錄、扣押物品目錄表各1
      份（警卷第105至110頁）在卷可考，揆諸前揭說明可知，
      員警乃於逮捕時依法執行附帶搜索、扣押被告之手機，其
      搜索扣押程序並無不合法之處，被告李玉叱空言主張本件
      搜索、扣押不合法，尚屬無據，先予敘明。
  二、扣案被告李玉叱所有蘋果牌手機1支(IMEI：000000000000
      000；含門號0000000000號sim卡)曾供被告用以聯絡本件
      販賣第二級毒品及轉讓禁藥使用，業據被告自承在卷(警
      卷第17頁、本院768號卷第108頁)，應依毒品危害防制條
      例第19條第1項、刑法第38條第2項規定，宣告沒收之。至
      扣案之其他物品(中國信託金融卡1張、鑰匙及感應器)，
      雖為被告所有之物，但並無證據證明係被告用以供本件販
      賣毒品所用，亦非違禁物，爰不予宣告沒收。
  三、被告李玉叱因如附表編號1至5所示之販賣甲基安非他命犯
      行，分別得價如附表編號1至5所示，總共獲得5,500元之
      利益，業據被告及證人供明在卷，該5,500元既為本案犯
      罪所得，且未據扣案，爰依刑法第38條之1 第1 項及第3 
      項規定沒收之，並於全部或一部不能沒收或不宜執行沒收
      時，追徵其價額。
據上論斷，應依刑事訴訟法第299條第1項前段，毒品危害防制條
例第4條第2項、第17條第2項、第19條第1項，藥事法第83條第1 
項，刑法第11條、第55條、第47條第1項、第59條、第51條第5款
、第38條之1第1項、第3項、第38條第2項、第40條之2第1 項，
判決如主文。
本案經檢察官蔡宜玲提起公訴，檢察官胡晟榮追加起訴，檢察官
盧駿道到庭執行職務。
中　　華　　民　　國　　110 　年　　12　　月　　2 　　日
                  刑事第九庭　審判長法　官   卓穎毓
                                    法　官   李俊彬
                                    法　官   莊玉熙
以上正本證明與原本無異。
如不服本判決應於收受本判決後20日內向本院提出上訴書狀，並
應敘述具體理由。其未敘述上訴理由者，應於上訴期間屆滿後20
日內向本院補提理由書狀（均須按他造當事人之人數附繕本）「
切勿逕送上級法院」。 
                                    書記官   陳昱潔
中　　華　　民　　國　　110 　年　　12　　月　　6 　　日
附錄本案論罪科刑法條
毒品危害防制條例第4條
製造、運輸、販賣第一級毒品者，處死刑或無期徒刑；處無期徒
刑者，得併科新臺幣3千萬元以下罰金。
製造、運輸、販賣第二級毒品者，處無期徒刑或10年以上有期徒
刑，得併科新臺幣1千5百萬元以下罰金。
製造、運輸、販賣第三級毒品者，處7年以上有期徒刑，得併科
新臺幣1千萬元以下罰金。
製造、運輸、販賣第四級毒品者，處5年以上12年以下有期徒刑
，得併科新臺幣5百萬元以下罰金。
製造、運輸、販賣專供製造或施用毒品之器具者，處1年以上7年
以下有期徒刑，得併科新臺幣1百50萬元以下罰金。
前五項之未遂犯罰之。

藥事法第83條
明知為偽藥或禁藥，而販賣、供應、調劑、運送、寄藏、牙保、
轉讓或意圖販賣而陳列者，處 7 年以下有期徒刑，得併科新臺
幣 5 千萬元以下罰金。
犯前項之罪，因而致人於死者，處 7 年以上有期徒刑，得併科
新臺幣 1 億元以下罰金；致重傷者，處 3 年以上 12 年以下有
期徒刑，得併科新臺幣 7 千 5 百萬元以下罰金。
因過失犯第 1 項之罪者，處 2 年以下有期徒刑、拘役或科新臺
幣 5 百萬元以下罰金。
第 1 項之未遂犯罰之。


附表：
附表：【110年度訴字第768號(本訴)及110年度訴字第966號(追
      加)】
編號 對象 時間 地點 販賣金額 (新臺幣) 交易方式及毒品價量 (新臺幣) 判決主文、宣告刑及沒收 備註 1 孟若安 109年11月25日15時30分許 麥當勞中華二店(臺南市○○○路○段000號)停車場 1,000元 孟若安與李玉叱以iMessage聯絡後，於左列時地，李玉叱將甲基安非他命1包販賣交付孟若安，並收取價金1,000元。 李玉叱販賣第二級毒品，累犯，處有期徒刑參年貳月。扣案之蘋果廠牌行動電話壹支(含門號0000000000號SIM卡壹枚)沒收；未扣案犯罪所得新臺幣壹仟元沒收，於全部或一部不能沒收或不宜執行沒收時，追徵其價額。 起訴書犯罪事實一、㈠(即起訴書附表一編號1) 2 孟若安 109年12月6日19時30分許 雅筑日租公寓(臺南市○○區○○○街000號) 1,000元 孟若安與李玉叱以iMessage聯絡後，於左列時地，李玉叱將甲基安非他命1包販賣交付孟若安，並收取價金1,000元。 李玉叱販賣第二級毒品，累犯，處有期徒刑參年貳月。扣案之蘋果廠牌行動電話壹支(含門號0000000000號SIM卡壹枚)沒收；未扣案犯罪所得新臺幣壹仟元沒收，於全部或一部不能沒收或不宜執行沒收時，追徵其價額。 起訴書犯罪事實一、㈠(即起訴書附表一編號2) 3 孟若安 109年12月12日18時許 雅筑日租公寓(臺南市○○區○○○街000號) 1,000元 孟若安與李玉叱以iMessage聯絡後，於左列時地，李玉叱將甲基安非他命1包販賣交付孟若安，並收取價金1,000元。 李玉叱販賣第二級毒品，累犯，處有期徒刑參年貳月。扣案之蘋果廠牌行動電話壹支(含門號0000000000號SIM卡壹枚)沒收；未扣案犯罪所得新臺幣壹仟元沒收，於全部或一部不能沒收或不宜執行沒收時，追徵其價額。 起訴書犯罪事實一、㈠(即起訴書附表一編號3) 4 吳清忠 109年9月19日15時許 臺南市南區夏林路巷子 500元 吳清忠與李玉叱以Line聯絡後，於左列時地，李玉叱將甲基安非他命1包販賣交付孟若安，並收取價金500元。 李玉叱販賣第二級毒品，累犯，處有期徒刑參年。扣案之蘋果廠牌行動電話壹支(含門號0000000000號SIM卡壹枚)沒收；未扣案犯罪所得新臺幣伍佰元沒收，於全部或一部不能沒收或不宜執行沒收時，追徵其價額。 起訴書犯罪事實一、㈠(即起訴書附表一編號4) 5 林振翔 109年8月29日下午7時27分許 臺南市○○區○○路00○00號統一便利超商新奇美門市對面馬路 2,000元 李玉叱透過陳建源居中與林振翔聯絡販賣甲基安非他命事宜後，於左列時地，李玉叱將甲基安非他命1包(含袋重約0.6公克)販賣交付林振翔，並收取價金2,000元。 李玉叱販賣第二級毒品，處有期徒刑參年陸月。扣案之蘋果廠牌行動電話壹支(含門號0000000000號SIM卡壹枚)沒收；未扣案犯罪所得新臺幣貳仟元沒收，於全部或一部不能沒收或不宜執行沒收時，追徵其價額。 追加起訴書犯罪事實 6 楊澤鈞 109年12月1日5時15分許 臺南市○○區○○路00巷00號(楊澤鈞住處) 無償 楊澤鈞與李玉叱以LINE聯絡後，於左列時間，李玉叱將甲基安非命1包丟入楊澤鈞住處內。 李玉叱犯藥事法第八十三條第一項之轉讓禁藥罪，累犯，處有期徒刑陸月。扣案之蘋果廠牌行動電話壹支(含門號0000000000號SIM卡壹枚)沒收。 起訴書犯罪事實一、㈡(即起訴書附表二)